【裁判字號】    89,交聲,224
【裁判日期】    890918
【裁判案由】    交管條例聲異
【裁判全文】
臺灣板橋地方法院交通法庭裁定                 八十九年度交聲字第二二四號
    原處分機關  交通部公路局台北區監理所
    異  議  人  甲○○
    即受處分人
右列受處分人因違反道路交通管理處罰條例案件，對於交通部公路局台北區監理所於
八十九年三月三十日所為之處分（原處分案號：北監五字第駕裁四ｏ－四三ｏ八一三
號），聲明異議，本院裁定如左：
    主  文
異議駁回。
    理  由
一、本件異議意旨略謂：台北縣警察局淡水分局八十九年一月九日十七時四十五分取
    締違規無證據逕行舉發開據（８８）北縣警交乙字0000000及00000
    00兩張，請依法查明還于清白云云。
二、按汽車駕駛人，行經有燈光號誌管制之交岔路口闖紅燈者，處六百元以上一千二
    百元以下罰鍰，道路交通管理處罰條例第五十三條定有明文。又汽車所有人、駕
    駛人違反道路交通管理，經主管機關裁決後逾十五日未向管轄地方法院聲明異議
    ，或其聲明異議經法院裁定確定，而不依裁決或裁定繳納罰鍰或不繳送汽車牌照
    、駕駛執照者，依左列規定處理之：一經處分吊銷汽車牌照或駕駛執照者，由公
    路主管機關逕行註銷。二經處分吊扣汽車牌照或駕駛執照者，按其吊扣期間加倍
    處分；仍不依限期繳送汽車牌照或駕駛執照者，吊銷其汽車牌照或駕駛執照。三
    罰鍰不繳者，按其罰鍰數額，易處吊扣汽車牌照或駕駛執照一個月至三個月；不
    依期限繳送汽車牌照或駕駛執照者，吊銷其汽車牌照或駕駛執照。前項第三款之
    汽車所有人、駕駛人如無汽車牌照或駕駛執照可資易處吊扣時，得就原處分或裁
    定確定之罰鍰加倍處罰；逾十五日後仍不繳納者，移送法院強制執行。同條例第
    六十五條亦定有明文。
三、查，本件受處分人即聲明異議人甲○○於八十九年一月九日十七時四十五分許，
    駕駛車號Z五一五五七二號自小客車，行經台北縣淡水鎮○○路、清水街口因闖
    紅燈為台北縣警察局淡水分局員警李謙忠追查，至同鎮○○○路、新生街口要求
    受處分人停車檢查，但受處分人再度闖紅燈並加速駛離，員警李謙忠乃依法對受
    處分人闖紅燈之違規行為逕行舉發等情，業據台北縣警察局淡水分局查明屬實，
    有該局八十九年三月七日八九淡警交裁字第二九五九號函及台北縣警察局（八八
    ）北縣警交乙字第四三ｏ八一三號舉發違反道路交通管理事件通知單在卷可憑，
    是聲明異議人辯稱本件員警李謙忠取締告發係無證據而逕行舉發云云，核與事實
    不符，尚無可採。原處分機關援引上揭道路交通管理處罰條例第五十三條、第六
    十五條第一項第三款裁處聲明異議人﹕一、罰鍰新台幣一千八百元，罰鍰限於八
    十九年四月二十九日前繳納。二、逾期不繳納罰鍰時之處理﹕（一）自八十九年
    四月三十日起易處吊扣駕駛執照二個月，並限於八十九年五月十四日前繳送執行
    。（二）八十九年五月十四日前未繳送駕駛執照者，自八十九年五月十五日起易
    處吊銷，並逕行註銷駕駛執照。（三）駕駛執照吊（註）銷後，自八十九年五月
    十五日起一年內不得重新考領駕駛執照。並無不當。從而，本件異議人異議為無
    理由，應予駁回。
四、據上論斷，應依道路交通案件處理辦法第十九條規定，裁定如主文。
中     華      民    國     八十九    年       九      月      十八    日
                                     台灣板橋地方法院交通法庭
                                          法  官  呂  安  樂
右正本證明原本無異。
如不服本裁定，應於收受送達後五日內向本院提出抗告狀
                                          書記官   陳  玉  嬋
中     華      民    國     八十九    年       九   月        十八     日


司法院資訊處製作；財團法人民間司法改革基金會備份。
